臺灣高等法院刑事判決
110年度侵上訴字第65號
上  訴  人  
即  被  告  郭彥宏



選任辯護人  郭淳頤律師（法扶律師）          
上列上訴人即被告因妨害性自主案件，不服臺灣新北地方法院10
9年度侵訴字第13號，中華民國110年1月15日第一審判決（起訴
案號：臺灣新北地方檢察署108年度偵字第19761號），提起上訴
，本院判決如下：
    主  文
上訴駁回。
    事  實
一、郭彥宏與患有輕度身心障礙（第1類）及藥物難治型癲癇症
    候群、屬心智缺陷或精神障礙之代號AD000-A000000 號成年
    女子（真實姓名年籍詳卷，下稱Ａ女）本不相識，郭彥宏於
    民國108年5月26日9時許騎乘車牌號碼000-0000號普通重型
    機車行經新北市蘆洲區永樂街一帶，適Ａ女亦行經該處，因Ａ
    女甫服用癲癇藥物而有昏沉嗜睡等情形，郭彥宏見Ａ女舉止
    有異，認Ａ女無知好欺，假借名義主動上前攀談，而知悉Ａ女
    為精神障礙或心智缺陷之人，遂與Ａ女互留電話等聯絡方式
    ，並於同日9時40分許復騎乘上開機車至上開處所與Ａ女見面
    ，搭載Ａ女至蘆洲線形公園（址設新北市蘆洲區中正路509巷
    509之10號）。其等進入上開公園後，詎郭彥宏即基於乘機
    性交之犯意，利用Ａ女身心障礙及因服用藥物而有昏沉嗜睡
    等與精神障礙類似之情形而不知抗拒之際，要求Ａ女陪同其
    進入該公園廁所後，佯稱將為Ａ女拉筋及按摩身體云云，指
    示Ａ女自行褪去衣褲，先以手按摩、觸碰Ａ女肩膀、背部、大
    腿等身體部位，再指示Ａ女趴立於馬桶上，以其陰莖插入Ａ女
    陰道之方式，對Ａ女乘機性交1次得逞。嗣經Ａ女返家後向兄
    長即代號AD000-A108183B號成年男子（真實姓名年籍詳卷，
    下稱Ｂ男）告知遭人欺負等情並報警處理，始悉上情。
二、案經Ａ女訴由新北市政府警察局婦幼警察隊報告臺灣新北地
    方檢察署檢察官偵查起訴。
    理  由
壹、證據能力
一、按被告以外之人於審判外之言詞或書面陳述，除法律有規定
    者外，不得作為證據；又被告以外之人於審判外之陳述，雖
    不符刑事訴訟法第159條之1至第159條之4之規定，而經當事
    人於審判程序同意作為證據，法院審酌該言詞陳述或書面陳
    述作成時之情況，認為適當者，亦得為證據。當事人、代理
    人或辯護人於法院調查證據時，知有第159條第1項不得為證
    據之情形，而未於言詞辯論終結前聲明異議者，視為有前項
    之同意，刑事訴訟法第159條第1項及第159條之5分別定有明
    文。經查，本判決下列所引用上訴人即被告郭彥宏（下稱被
    告）以外之人於審判外之陳述，被告於本院最後審理期日經
    合法傳喚無正當理由未到庭，然其於上訴理由狀內未就證據
    能力表示意見（見本院卷第39至49頁），復於本院行準備程
    序時未聲明異議（見本院卷第101至102頁），檢察官、辯護
    人迄本院言詞辯論終結前亦未聲明異議，本院審酌上開證據
    資料作成時之情況，尚無違法不當或證明力明顯過低之瑕疵
    ，亦認為以之作為證據應屬適當，爰依上開規定，認前揭證
    據資料均有證據能力。
二、次按除法律另有規定外，實施刑事訴訟程序之公務員因違背
    法定程序取得之證據，其有無證據能力之認定，應審酌人權
    保障及公共利益之均衡維護，刑事訴訟法第158條之4定有明
    文。本案以下所引用之非供述證據，並無證據證明係實施刑
    事訴訟程序之公務員違背法定程序所取得，且經本院於審理
    時合法踐行調查程序，自應認均具有證據能力，得作為證據
    。
貳、認定犯罪事實所憑之證據及理由　　
　　訊據被告堅決否認有何乘機性交犯行，辯稱：一開始是證人
    即告訴人Ａ女（下逕稱Ａ女）跟我要電話且主動約我出去，她
    一上車就抱我，我問她要去哪裡，Ａ女說隨便，我就載她到
    我家附近公園散步。到公園後我說我要去廁所，問Ａ女要不
    要一起去，她笑一笑就跟我進去，起初我是說要幫Ａ女按摩
    ，後來經Ａ女同意才會摸她、發生性行為，當時Ａ女看起來很
    正常。後來我拒絕Ａ女表白，不接她的電話，她才挾怨報復
    云云（見本院卷第101、104至105頁），辯護人辯稱：被告
    有吐口水在手上，隔著內褲碰觸Ａ女下體，採檢時可能由外
    面感染到裡面，且Ａ女體內無精子反應，台灣基督長老教會
    馬偕醫療財團法人淡水馬偕紀念醫院（下稱馬偕醫院）回函
    亦稱無從判斷Ａ女下體撕裂傷為新傷或舊痕，難以認定Ａ女陰
    道有甫遭插入之情形，不無可能如被告所述根本無性交行為
    ；又Ａ女在警詢或偵查講的非常清楚，無法認定其有昏沉情
    形，不符合乘機要件；再者，依被告所述，案發當日被告與
    Ａ女認識後即分開，然後Ａ女再打電話邀約被告，故被告就本
    案是否有乘機性交或強制性交行為，仍有疑問云云（見本院
    卷第39至49、191頁）。經查：
一、Ａ女先後證稱：我原本跟被告不認識。案發當天早上我走路
    去三嬸的店，在路上遇到騎機車的被告，被告搭訕說我們認
    識，叫我猜看看他是誰，猜對有獎品，我猜不出來，被告說
    要我的電話，我就寫給他。我到三嬸的店後，因為有吃癲癇
    的藥物，覺得昏昏沉沉、全身無力、很想睡覺，三嬸叫我回
    家，我心情不好就打電話給被告，問他要不要帶我去兜風，
    被告說好，便騎車載我到上開公園，我們走進公園後，被告
    說他要去上廁所，要我一起進去，我說不用了我等你，被告
    就把我拉進廁所，被告先尿尿後，叫我坐在馬桶上，他站在
    我面前要幫我拉筋骨，叫我把上衣還有內衣都脫掉，這樣才
    好按，我就把上半身衣服都脫掉，被告有按摩我的肩膀、背
    部、大腿前側等部位，拉完筋後我把內衣、上衣穿起來，期
    間我有跟被告說我有癲癇，但被告又把我褲子、內褲均脫掉
    ，叫我趴在馬桶上，我來不及反應，被告從我身後用尿尿的
    地方（按指陰莖）插入我陰道裡，被告力氣很大我無法反抗
    ，被告沒有射精在我的體內，拔出陰莖後也沒有在我的身體
    外射精，並要求我不能告訴任何人，結束後又拿新臺幣（下
    同）100元給我等語（見偵19761卷第85至87、103至107、13
    3 至134頁，侵訴13卷第234至242頁），並無明顯出入之處
    ，倘Ａ女非親身經歷，實難編造杜撰，亦未見有何誇大不實
    之處。又Ａ女與被告素不相識，其等在此之前無任何情誼、
    恩怨糾紛或利益瓜葛，且此攸關Ａ女名譽，倘非確有其事，Ａ
    女實無甘冒清譽受損及誣告罪責風險而指稱被告對其性侵，
    是Ａ女既無誣陷被告之動機與必要，其所為之指證，實具一
    定之憑信性。
二、按透過被害人陳述以外之證據，得證明被害人聲稱被害事件
    時之言行舉止、情緒表現、心理狀態或處理反應等情景者（
    間接事實），係獨立於（即不同於）被害陳述之證據方法暨
    資料，屬具補強證據適格之情況證據，可藉其與待證事實有
    蓋然性之常態關聯，資為被害人遭遇（直接事實）致生影響
    之推理素材，此並非傳聞自被害陳述之重複或累積，當容許
    由法院透過調查程序，勾稽被害陳述相互印證，進而產生事
    實認定之心證，是證人陳述之證言組合，其中屬於轉述其聽
    聞自被害人陳述被害經過者，固屬於與被害人之陳述具同一
    性之累積證據，而不具補強證據之適格。但依其陳述內容，
    如係以之供為證明被害人之心理狀態，或用以證明被害人之
    認知，或以之證明聽聞對被害人所造成之影響者，由於該證
    人之陳述本身並非用來證明其轉述之內容是否真實，而是作
    為情況證據（間接證據）以之推論被害人陳述當時之心理或
    認知，或是供為證明對該被害人所產生之影響，實已等同證
    人陳述其當時所目睹被害人之情況，其待證事實與證人之知
    覺間有關聯性，自屬適格之補強證據（最高法院108年度台
    上字第3388號、107年度台上字第3931號判決意旨參照）。
    查：
　㈠被告於案發前，確有騎乘機車搭載Ａ女至蘆洲線形公園，2人
    均走進公園廁所，又Ａ女處女膜9點鐘方向有撕裂傷，外陰部
    及陰道深處檢出男性Y染色體DNA-STR型別均與被告相符等情
    ，有監視器錄畫面翻拍照片、GOOGLE MAP列印資料、街景圖
    各1份（見偵19761卷第31至35頁）、刑案現場繪製圖1份（
    見偵19761卷第29頁）、馬偕紀念醫院受理疑似性侵害事件
    驗傷診斷證明書1份（見偵19761不公開卷第33至37頁）、內
    政部警政署刑事警察局108年7月11日刑生字第1080052051號
    鑑定書（見偵19761卷第79至77頁）在卷可稽，上開證據與Ａ
    女之知覺間有關聯性，自均屬適格之補強證據。
　㈡參以證人即Ａ女兄長Ｂ男（下逕稱Ｂ男）證稱：當天約11時、12
    時許我在睡覺，Ａ女來敲我房門，說她被人家欺負，感覺她
    很緊張，我聽完就回去睡覺；後來警察有來我家，我父親也
    打電話給我，要我關心Ａ女，我打給Ａ女時她已經在警察局製
    作筆錄了等語（見偵19761卷第61至62頁），及證人即Ａ女、
    Ｂ男父親、代號AD000-A108183A號成年男子（真實姓名年籍
    詳卷，下稱Ｃ男）證稱：當天中午時Ａ女打電話跟我說有人強
    迫她到公廁去，叫她把衣服脫掉，當時我在上班，加上Ａ女
    講話比較不清楚，我趕緊打給Ｂ男叫他趕快回家了解，Ａ女一
    想到就會打給我，跟我說她發生何事等語（見偵19761卷第2
    3至24頁），可知Ａ女案發後返家即有向Ｂ男、Ｃ男分別陳述「
    被人家欺負」、「強迫她到公廁去」、「叫她把衣服脫掉」
    等相關被害過程，且Ａ女陳述過程中有顯得緊張之反應出現
    ，與Ａ女之知覺間有關聯性、對其產生相當之影響，自均屬
    適格之補強證據。
　㈢綜合上開證人證述內容與非供述證據，及Ａ女處女膜9點鐘方
    向有撕裂傷，外陰部及陰道深處檢出男性Y染色體DNA-STR型
    別與均被告相符、Ａ女到家後即轉告家人、陳述時有緊張反
    應等節，揆諸上開意旨，自均屬適格之補強證據，佐以被告
    於偵查、原審中均稱其主動向Ａ女攀談，因對Ａ女有遐想、想
    吃Ａ女豆腐方帶Ａ女至公廁等語（見偵19761卷第70頁，侵訴1
    3卷第247至248頁），於本院準備程序時甚而改口坦承其有
    於案發時、地，與Ａ女發生合意性交行為等語（見本院卷第1
    01頁），足證被告確有於案發時、地，以上開方法，對Ａ女
    為乘機性交1次得逞之事實（關於Ａ女於案發時陷於意識不清
    而處於類似精神障礙情形、不知抗拒之狀態部分，詳後述）
    。
三、Ａ女具有身心障礙，且於案發前因服用癲癇藥物，於案發時
    處於與精神障礙類似之情形而不知抗拒狀態：
　㈠Ａ女因有輕度智能障礙，領有身心障礙手冊，且經原審函詢新
    北市蘆洲區公所關於Ａ女上開證明所載之障礙類別診斷情形
    ，據覆結果略以：Ａ女身心障礙證明所載障礙類別為第1類頑
    性（難治型）癲癇患者，ICD診斷為有關侷限症狀性癲癇及
    癲癇症候群伴有單純型部分發作，非難治之癲癇，伴有癲癇
    重積症狀等語等情，有中華民國身心障礙證明影本1份（見
    偵19761不公開卷第15頁）、新北市蘆洲區公所109年4月9日
    新北蘆社字第1092468270號函及所附身心障礙類別新舊制對
    照表1份（見侵訴13卷第105至111頁）在卷可參，足認Ａ女確
    為頑性（難治型）癲癇患者，且領有身心障礙證明。
　㈡關於Ａ女於案發前是否服用癲癇藥物乙節，Ａ女先於警詢及偵
    查中均證稱：當天我碰到被告前，有在7時許先吃癲癇的藥
    物，會讓我覺得昏昏沉沉、全身無力、想睡覺等語（見偵19
    761卷第19、106 頁），嗣於原審改稱：我有癲癇，但我那
    天沒有吃癲癇的藥物等語（見侵訴13卷第238頁），Ａ女前後
    證述固有不一，然經司法詢問員證稱：就我今日與Ａ女接觸
    的經驗，她已經不記得有來過土城（按指原審法院），也不
    記得見過我，故有些細節對於輕度智能障礙者會遺忘是很常
    見的事情。以一般人的狀況，越接近事發時記性會越清楚，
    Ａ女也是如此等語（見侵訴13卷第242至243頁），考量Ａ女於
    原審證述時，距離案發時經過1年多，已屬甚久，Ａ女又患有
    輕度智能障礙，對於細節較為容易遺忘，故應以Ａ女於警詢
    及偵查中一致之證述較為可採，堪認Ａ女於案發前當日7時許
    確有服用癲癇之藥物。
　㈢又經原審函詢臺北榮民總醫院關於Ａ女之病情，據覆略以：Ａ
    女經診斷為雷葛氏症候群（Lennox-Gastaut syndrome），
    為藥物難治型癲癇症候群，經常合併智力障礙及多種癲癇發
    作。Ａ女自94年1月起規則於癲癇科就診，於108年5 月26日
    （即本案發生前）前最後2次癲癇門診為108年4月30日及同
    年5月23日。依照108年4月30日癲癇科門診紀錄，當次共開
    立4種抗癲癇藥，分別為：Depakine 500mg每日早上0.5錠、
    晚上1錠；Frisium 10mg每日0.5錠早晚各服用1 次；Vimpat
     100mg每日0.5錠早晚各服用1次；Keppra 500mg每日0.5錠
    早晚各服用1次，以上均為3個月長期處方，其劑量自108年2
    月1日起並無調整，期間之常規抽血與血中藥物濃度監測均
    在正常範圍內。依照108年4月30日精神科門診紀錄，當次開
    立Anxiedin 0.5mg每日晚上1錠及Abilify 5mg每日晚上2錠
    ，此亦為3個月之長期處方，劑量自106年底起未再調整過。
    前述抗癲癇藥物及精神科藥物均有嗜睡與昏沉之副作用，其
    發生機率如下：Depakine（30%）、Vimpat（5-8% ）、Kepp
    ra（大於10％）、Abilify（1-10％）。Frisium 及Anxiedin
    本身即具有鎮靜安眠作用。可能影響的程度，則依是否為初
    次服用、藥物劑量、藥物交互作用及個人體質而異，有人極
    為輕微，但亦有人極為嚴重，但從Ａ女服用之多重藥物來看
    ，每一種均具有昏沉或嗜睡之副作用，故應有一定程度之影
    響。Ａ女於癲癇科未曾有嗜睡昏沉之紀錄，但不表示即無此
    副作用，於實際臨床經驗中，許多病人有不等程度的嗜睡或
    昏沉的情況，但均瞭解此為藥物之副作用，故不會特別於回
    診中強調，醫師亦不會刻意記錄等語，有該院109年4月20日
    北總神字第1090001687號函（見侵訴13卷第115 至116頁）
    在卷可考。依據上開函覆內容，可認醫生開立予Ａ女之上開
    多種藥物，均具有昏沉或嗜睡之副作用，佐以Ａ女證稱於案
    發當日7時許有服用癲癇藥物而覺得昏昏沉沉及全身無力，
    已如前述，則上開藥物之副作用實與Ａ女個人服藥後之自身
    感受相符。是Ａ女於案發時即同日約9時40分許，顯有因藥物
    作用產生昏沉或嗜睡之副作用，而處於意識不清類似精神障
    礙之相類情形，應堪認定。
四、被告及辯護人所辯不可採信之理由：　　
　㈠辯護人雖辯稱採檢時可能由外面感染到裡面，且Ａ女體內無精
    子反應，馬偕醫院回函亦稱無從判斷Ａ女下體撕裂傷為新傷
    或舊痕，難以認定Ａ女陰道有甫遭插入之情形，不無可能如
    被告所述根本無性交行為云云。惟查，Ａ女處女膜9點鐘方向
    有撕裂傷、外陰部及陰道深處檢出男性Y染色體DNA-STR型別
    均與被告相符等情，已如前述，又經原審函詢馬偕醫院當時
    對Ａ女之採檢情形，據覆略以：因Ａ女表示鴨嘴型擴張器口徑
    太大及寬，無法配合採檢，故無使用擴張器。其採檢方式為
    撥開大陰唇後直接將採集棉棒從陰道外口伸入到陰道深部採
    檢，路徑可能採到陰部口處組織、細胞及DNA，無法判斷Ａ女
    處女膜撕裂傷為新傷或舊傷，只能陳述無看見撕裂處正在流
    血或紅腫等語，有該院109年4月14日馬院醫婦字第10900020
    96號函（見侵訴13卷第113頁）附卷可佐，縱馬偕醫院並未
    使用鴨嘴型擴張器協助採檢，然依上開函覆內容可知當時係
    以「撥開大陰唇後直接將採集棉棒從陰道外口伸入到陰道深
    部採檢」之方式為之，一般醫學上在不使用鴨嘴型擴張器情
    況下之採檢方式，棉棒採檢路徑上至多也僅可能採到大陰唇
    內側之性器（如小陰唇、陰蒂、前庭、陰道口、處女膜外側
    ），足認被告之陰莖已進入Ａ女大陰唇內側之性器，並與之
    接合，已達性交既遂之階段。至關於Ａ女體內無精子反應部
    分，經內政部警政署刑事警察局函覆稱：關於Ａ女上開外陰
    部及陰道深部棉棒之酸性磷酸酵素法檢測均呈弱陽性反應、
    前列腺抗原檢測法均呈陰性反應、顯微鏡檢法均未發現精子
    細胞，研判無精液或精液量濃度過低，無法檢出；但該檢體
    含有男性DNA，且與被告體染色體、男性Y 染色體DNA-STR型
    別相符，研判被害人外陰部及陰道深部棉棒含有被告細胞。
    綜合蛋白質及DNA檢測結果，不排除該等檢體因精液量微或
    是在未射精情況所致，故不能完全排除被告將陰莖插入被害
    人陰道之可能，惟實際情形仍須視個案而定等語，有該局10
    8年11月12日刑生字第1088008877號函（見偵19761卷第145
    至147頁）附卷可考，又被告確有以陰莖插入Ａ女陰道之性交
    行為，且被告於本院行準備程序時對此已改口承認等情，業
    如前述，尚難以未能於Ａ女外陰部或陰道深處發現被告之精
    子細胞，即認被告未以陰莖插入Ａ女之陰道，而為被告有利
    之認定。辯護人所辯，與事實不合，不可採信。
　㈡又被告雖辯稱Ａ女案發時看起來很正常云云，及辯護人辯稱Ａ
    女在警詢或偵查講的非常清楚，無法認定其有昏沉情形，不
    符合乘機要件云云。惟查，Ａ女所服用上開多種藥物均有造
    成昏沉、嗜睡之副作用，且Ａ女於案發前已服用藥物，致其
    於案發時產生昏沉或嗜睡之副作用，而處於意識不清類似精
    神障礙之相類情形而不知抗拒，已如前述。又被告亦自承：
    案發當天我才認識Ａ女，Ａ女約我出去逛逛我就同意了。我帶
    Ａ女進去廁所是因為對Ａ女有遐想，想要吃她豆腐、摸她胸部
    ，在廁所裡按摩時我有覺得Ａ女怪怪的，因為Ａ女說她會偷叔
    叔的錢，回去就被打，做完後Ａ女跟我說她有癲癇等語（見
    侵訴13卷第82至83、246至259頁），以Ａ女本不認識被告，
    係案發當日在路上經被告搭訕而認識，且自Ａ女歷次證述之
    經過，對於部分問題確有無法正確理解或無從回答之情形，
    顯與一般常人有異（均已如前述），可徵被告於案發當日始
    認識Ａ女，雙方前無任何情誼關係，經與Ａ女聊天對談，當已
    知悉Ａ女為精神障礙或心智缺陷之人，且進入公廁後，Ａ女亦
    告知其有癲癇病況，竟趁Ａ女不知抗拒而對Ａ女為性交行為，
    當有藉由Ａ女身心狀況，對Ａ女為乘機性交之犯意甚明。被告
    與辯護人所辯，當屬事後卸責之詞，亦不可信。
  ㈢被告及辯護人另辯稱係Ａ女主動邀約，且與Ａ女係合意性交云
    云。然查，被告利用Ａ女身心障礙及因服用藥物而有昏沉嗜
    睡等與精神障礙類似之情形而不知抗拒之際，對Ａ女為乘機
    性交1次得逞等情，業經認定如前，且縱Ａ女邀請被告帶其去
    兜風、散心，亦不當然表示其同意與被告發生性交行為，被
    告及辯護人所辯尚難採信。
　㈣至被告聲請傳喚證人乙○○（下逕稱姓名），以證明案發當日
    為Ａ女主動來電邀請被告帶其去兜風、散心，然縱Ａ女邀請被
    告帶其去兜風、散心，亦不當然表示其同意與被告發生性交
    行為，其待證事實與被告上開犯行無關，自無調查之必要，
    併予敘明。
五、綜上所述，本案事證已臻明確，被告及辯護人所辯各節均非
    可採。被告犯行洵堪認定，應依法論科。　　　　　
參、論罪科刑
一、核被告所為，係犯刑法第225條第1項乘機性交罪。又被告基
    於乘機性交之犯意，徒手撫摸Ａ女肩膀、背部、大腿等身體
    部位等猥褻低度行為，均為其乘機性交之高度行為所吸收，
    不另論罪。
二、被告前因施用毒品案件，經臺灣新北地方法院以105年度簡
    字第3309號判決判處有期徒刑5月確定，於105年12月28日易
    科罰金執行完畢，有本院被告前案紀錄表在卷可參，被告受
    有期徒刑執行完畢5年內，故意再犯本件有期徒刑以上之罪
    ，符合刑法第47條第1項累犯之規定，然參酌被告所構成累
    犯之前案與本案所涉乘機性交之罪名及罪質類型均不同，犯
    罪手段、動機顯屬有別，尚難憑此推認被告有何特別惡性，
    且被告犯罪前科與執行情況，已列為相關量刑因素之一，而
    無依刑法第47條第1項規定加重被告本案犯罪法定最低本刑
    之必要，爰不加重被告本案犯罪之最低本刑，惟該罪法定最
    高本刑部分，依法予以加重。
肆、駁回上訴之理由
    原審以被告犯行事證明確，適用刑法第225條第1項之規定，
    予以論罪科刑，並審酌被告因偶遇Ａ女而認識，竟利用Ａ女具
    輕度身心障礙並因罹患癲癇症服用藥物後不知抗拒之機會，
    將Ａ女帶入公園廁所內進而對Ａ女為乘機性交之行為，侵犯Ａ
    女之性自主權，造成Ａ女身心受創，所為應予譴責非難。且
    被告犯後仍否認犯行，甚至否認有與Ａ女發生性交行為，亦
    未與Ａ女達成和解或賠償損害，犯後未見有何悔意，態度難
    認良好。兼衡被告供稱對Ａ女有遐想，想對Ａ女吃豆腐之犯罪
    動機、目的，高職畢業智識程度，目前未婚，從事營造業，
    月薪6萬元，需扶養兩名子女及父母親等一切情狀，量處有
    期徒刑4年6月。經核原審認事用法並無違誤，量刑亦屬妥適
    。被告上訴意旨猶執前詞否認犯行，指摘原審判決認定事實
    有誤為不當，就原審依職權為證據取捨及心證形成之事項，
    持憑己見而為不同評價，反覆爭執，難認其上訴為有理由，
    應予駁回。　　
伍、被告於本院最後審判期日，經合法傳喚，無正當理由不到庭
    ，爰不待其陳述，逕行判決。　　　　
據上論斷，應依刑事訴訟法第368條、第371條，判決如主文。
本案經檢察官徐綱廷提起公訴，檢察官孫冀薇、羅松芳到庭執行
職務。
中　　華　　民　　國　　110 　年　　10　　月　　12　　日
                  刑事第十二庭  審判長法　官  陳如玲
                                      法　官  魏俊明
                                      法　官  蔡如惠
以上正本證明與原本無異。
如不服本判決，應於收受送達後20日內向本院提出上訴書狀，其
未敘述上訴之理由者並得於提起上訴後20日內向本院補提理由書
（均須按他造當事人之人數附繕本）「切勿逕送上級法院」。
                                      書記官  宗志強
中　　華　　民　　國　　110 　年　　10　　月　　12　　日
附錄：本案論罪科刑法條全文
中華民國刑法第225條
（乘機性交猥褻罪）
對於男女利用其精神、身體障礙、心智缺陷或其他相類之情形，
不能或不知抗拒而為性交者，處3年以上10年以下有期徒刑。
對於男女利用其精神、身體障礙、心智缺陷或其他相類之情形，
不能或不知抗拒而為猥褻之行為者，處6月以上5年以下有期徒刑
。
第1項之未遂犯罰之。